臺灣雲林地方法院刑事判決　　　　　　　 96年度易字第153號
公　訴　人　臺灣雲林地方法院檢察署檢察官
被　　　告　乙○○
　　　　　　甲○○
上列被告等因違反電子遊戲場業管理條例等案件，經檢察官聲請
以簡易判決處刑（95年度偵字第3844號），本院斗六簡易庭認不
宜以簡易判決處刑（原案號95年度六簡字第595 號），本院改依
通常審判程序，並判決如下：
    主  文
乙○○、甲○○共同違反未依電子遊戲場業管理條例規定辦理營
利事業登記者，不得經營電子遊戲場業規定，各處拘役肆拾日，
如易科罰金，均以新臺幣壹仟元折算壹日，扣案之「超級大舞臺
」電子遊戲機壹台（含ＩＣ板壹塊）沒收。
    事  實
一、甲○○及乙○○均明知未依電子遊戲場業管理條例規定辦理
    營利事業登記者，不得經營電子遊戲場業，竟共同基於未辦
    理營利事業登記經營電子遊戲場業及賭博之犯意，未經向主
    管機關申請設立登記，甲○○即自民國95年6 月29日起至同
    年7 月29日止，提供利用電、電子、電腦、機械或其他方式
    操縱，以產生或顯示聲光影像、圖案、動作之「超級大舞臺
    」賭博性遊樂機具1 台，由乙○○擺放在其所經營位在雲林
    縣莿桐鄉○○路14號之公眾得出入之雜貨店內，供不特定人
    投幣打玩，而共同經營電子遊戲場業，並以之與不特定人賭
    博財物，其賭博方式為：由賭客以每次最少新臺幣（下同）
    10元硬幣投入機台把玩，以1 比1 之比例開分（即1 元兌換
    1 分），並在螢幕上之圖樣押注分數、跑燈，如押中，該電
    動賭博機具則以預設之程式賠付若干倍數之分數，倘未押中
    ，分數則被扣除，依此類推累計積分，再以1 比1 之比例，
    向乙○○兌換現金，反之分數為零，則賭客投入之硬幣全歸
    甲○○及乙○○所有，由2 人均分，而以此射倖性之賭博方
    式計算輸贏。嗣於95年7 月29日上午10時30分許，經警在上
    址查獲，並扣得電子賭博遊戲機「超級大舞臺」1 台（含IC
    板1 片），始查悉上情。
二、案經雲林縣警察局斗六分局報告臺灣雲林地方法院檢察處檢
    察官聲請以簡易判決處刑。
    理  由
一、上揭犯罪事實，業據被告林文柄、甲○○於警詢及偵查中均
    坦承不諱，並互核一致，復有雲林縣警察局斗六分局莿桐分
    駐所臨檢記錄表1 紙、現場照片4 幀、明細表1 紙在卷可憑
    ，及「超級大舞臺」電子遊戲機1 台（含IC板1 塊）扣案可
    佐，足認被告2 人上開自白與事實相符，應可採信。綜上所
    述，本案事證明確，被告2 人犯行，均堪認定。
二、論罪科刑：
  (一)按未依電子遊戲場業管理條例規定辦理營利事業登記者，不
    得經營電子遊戲場業，違反者應予處罰，電子遊戲場業管理
    條例第15條、第22條分別定有明文；而依同條例第4 條第1
    項規定：本條例所稱電子遊戲機，指利用電、電子、電腦、
    機械或其他類似方式操縱，以產生或顯示聲光影像、圖案、
    動作之遊樂機具，或利用上述方式操縱鋼珠或鋼片發射之遊
    樂機。又所謂電子遊戲場「業」，指「業務」而言，而刑法
    上所謂業務，係以事實上執行業務者為標準，指以反覆同種
    類之行為為目的之社會的活動而言；執行此項業務，縱令欠
    缺形式上之條件，仍無礙於業務之性質。因此不論該事業是
    否「專營」電子遊戲場業，亦不問經營是否需達「一定之規
    模」，即使於原本所營事業外，兼營電子遊戲場業，或所經
    營之電子遊戲場不具相當之規模，亦無礙於電子遊戲場業管
    理條例相關規定之適用，最高法院90年度台非字第276 號判
    決可資參酌。
  (二)核被告2 人所為，均係犯刑法第266 條第1 項前段之普通賭
    博罪及違反電子遊戲場業管理條例第15條未辦理營利事業登
    記者，不得經營電子遊戲場業之規定，應依同法第22條處斷
    。
  (三)按刑事法若干犯罪行為態樣，本質上原具有反覆、延續實行
    之特徵，立法時既予特別歸類，定為犯罪構成要件之行為要
    素，則行為人基於概括之犯意，在密切接近之一定時、地持
    續實行之複次行為，倘依社會通念，於客觀上認為符合1 個
    反覆、延續性之行為觀念者，於刑法評價上，即應以集合犯
    之概念，認為僅成立1 罪。查被告2 人自95年6 月29日起至
    同年7 月29日止，於上址之雜貨店內共同未經許可經營電子
    遊戲場業，並透過賭博性電子遊戲機具與不特定賭客多次為
    賭博行為，顯見其等多次未經許可經營電子遊戲場業及賭博
    犯行，在性質上均具有反覆性，且均係基於概括之犯意，在
    密切接近之一定時間及空間內反覆為之，依上開說明，被告
    2 人多次未經許可經營電子遊戲場業及賭博犯行，於刑法評
    價上，應論以集合犯，而各僅成立1 罪。又被告2 人之行為
    終止時為95年7 月29日，既在新修正刑法施行後，即無依刑
    法第2 條第1 項規定比較新舊法適用之問題，附此敘明。
  (四)被告2 人以一行為同時觸犯前開2 罪，為想像競合犯，依刑
    法第55條規定，從一重論以未經許可經營電子遊戲場業罪。
  (五)本院審酌被告2 人未依法辦理電子遊戲機之營利事業登記，
    率爾經營電子遊戲場業，復以電子遊戲機與不特定人賭博財
    物，妨害主管機關對於電子遊戲場業之行政管理，更有助社
    會追求僥倖風氣，法紀觀念淡薄，惟念其等犯後均坦承犯行
    ，尚能知錯，且營業之時間約1 個月，機臺數量僅1 台，犯
    罪情節非重等一切情狀，各量處如主文所示之刑，並均諭知
    以新臺幣1 千元折算1 日之易科罰金折算標準。
三、扣案之電子遊戲機「超級大舞臺」1 台（含IC版1 塊），係
    當場賭博之器具，依刑法第266 條第2 項規定，不問屬於犯
    人與否，併予宣告沒收。
四、末按法院認為應科拘役、罰金或應諭知免刑或無罪之案件，
    被告經合法傳喚無正當理由不到庭者，得不待其陳述逕行判
    決，刑事訴訟法第306 條定有明文。本案被告2 人均經合法
    傳喚後無正當理由未到庭，有本院送達證書及刑事報到單附
    卷可證，被告2 人既經本院認定科處拘役罪刑，爰不待被告
    等到庭陳述，逕行一造辯論判決。
據上論斷，依刑事訴訟法第452 條、第299 條第1 項前段、第30
6 條，電子遊戲場業管理條例第15條、第22條，刑法第11條前段
、第266 條第1 項前段、第2 項、第55條、第41條第1 項前段，
刑法施行法第1 條之1 第1 項、第2 項前段，判決如主文。
本案經檢察官丙○○到庭執行職務。
中　　華　　民　　國　　96　　年　　5 　　月　　31　　日
                  刑事第四庭  法  官  曾鴻文
以上正本證明與原本無異。
如不服本判決，應於判決收受後10日內，向本院提出上訴狀（須
附繕本）。
                              書記官  顏錦清
中　　華　　民　　國　　96　　年　　6 　　月　　4 　　日
電子遊戲場業管理條例第15條
未依本條例規定辦理營利事業登記者，不得經營電子遊戲場業。
電子遊戲場業管理條例第22條
違反第15條規定者，處行為人1 年以下有期徒刑、拘役或科或併
科新台幣500,000元以上2500,000元以下罰金。
刑法第266條
在公共場所或公眾得出入之場所賭博財物者，處1000元以下罰金
。但以供人暫時娛樂之物為賭者，不在此限。
當場賭博之器具與在賭檯或兌換籌碼處之財物，不問屬於犯人與
否，沒收之。
